臺灣苗栗地方法院民事裁定
110年度小上字第9號
上  訴  人  黃翠媛  
被上訴人    桃苗汽車股份有限公司

法定代理人  余明光  
上列當事人間請求給付代墊款事件，上訴人對於中華民國110年8
 月13日本院110年度苗小字第359號第一審判決提起上訴，本院
裁定如下：
      主  文
上訴駁回。
第二審訴訟費用新臺幣1,500元由上訴人負擔。
      事實及理由
一、按對於小額程序之第一審裁判之上訴或抗告，非以其違背法
    令為理由，不得為之；上訴狀內應記載上訴理由，表明㈠原
    判決所違背之法令及其具體內容。㈡依訴訟資料可認為原判
    決有違背法令之具體事實；民事訴訟法第436 條之24第2 項
    、第436 條之25分別定有明文。又依同法第468 條規定，所
    謂判決有違背法令者，乃指判決不適用法規或適用不當而言
    ，且依同法第436 條之32第2 項所定，上開第468 條之規定
    應於小額事件之上訴程序準用之。而以判決有不適用法規或
    適用不當為上訴理由時，其上訴狀或理由書應有具體之指摘
    ，並揭示該法規之條項或內容，若係成文法以外之法則，應
    揭示該法則之旨趣，倘為司法院解釋則應揭示該解釋字號或
    其內容，如依民事訴訟法第469 條所列第1 款至第5 款理由
    提起上訴時，其上訴狀或理由書應揭示合於該條款之事實，
    上訴理由狀如未依此項方法表明者，或其所表明者，顯與上
    開法條規定之情形不相合時，即難認為已對原判決之違背法
    令有具體之指摘，其上訴自難認為合法（最高法院71年度台
    上字第314 號判例意旨參照）。次按上訴不合法者，第二審
    法院應以裁定駁回之，民事訴訟法第444 條第1 項前段定有
    明文，且依同法第436 條之32第2 項所定，此於小額事件之
    上訴程序亦準用之。
二、上訴人上訴意旨：關於原審判決引用之民法條文，上訴人無
    異議，但第一次庭期因其孫女出生後需住院，無法於110年8
    月3日到庭，第二次亦因故無法到庭，均有致電法院請假，
    為保障權益，故提起上訴等語。然核其上訴意旨，並未具體
    指出原審判決有如何違背法令情事，更未指明原審判決所違
    反之法令條項或其內容，以及依訴訟資料有何判決違背法令
    之具體事實，自難認上訴人已對原審判決有如何違背法令之
    情形為具體之指摘。揆諸前揭說明，自不得謂已合法表明上
    訴理由，其上訴顯不合法，應予駁回。
三、又法院為小額事件訴訟費用之裁判時，應確定其費用額，民
    事訴訟法第436 條之19第1 項定有明文；此項規定，依同法
    第436 條之32第1 項規定，於小額事件之上訴程序準用之。
    上訴人提起上訴既經駁回，則其應負擔本件訴訟費用額為第
    2 審裁判費新臺幣1,500 元，爰諭知如主文第2 項所示。
四、據上論結，本件上訴為不合法，依民事訴訟法第436 條之32
    第2 項、第444 條第1 項前段、第95條、第78條、第436 條
    之32第1 項、第436 條之19第1 項，裁定如主文。
中　　華　　民　　國　　110 　年　　10　　月　　28　　日
  　　　　　　　民事第二庭  審判長法　官   曾明玉
                                  法　官   顏苾涵
                                  法　官   黃怡玲
以上正本係照原本作成。
本裁定不得抗告。　　　　　　　　　　
　　　　　　　　　　　　　　　　　書記官   陳映綺
中　　華　　民　　國　　110 　年　　10　　月　　28　　日